---
title: "Tarea02"
author: "Cesar Quiroz, Danae Quispe, Gabriel Ricra"
date: "24/11/2021"
output: github_document
---

```{r setup, include=FALSE}
knitr::opts_chunk$set(echo = TRUE)
```

## 1. ¿Que cantidad de dinero sobra al repartir 10000$ entre 3 personas?
```{r}
10000%%3
```

## 2. ¿Es el numero 4560 divisible por 3?
```{r}
0 == (4560%%3)
```

## 3. Construya un vector con los numeros enteros del 2 al 87. ¿Cuales de esos numeros son divisibles por 7?
```{r}
abc <- c(2:87)
abc[which(0 == abc%%7)]
```

## 4. Construya dos vectores, el primero con los numeros enteros desde 7 hasta 3, el segundo vector con los primeros cinco numeros positivos divisibles por 5.
```{r}
primer <- c(seq(7,3,-1))
segundo <- c(seq(5,25,5))
primer
segundo
```

### a. Sea A la condicion de ser par en el primer vector.
```{r}
A <- c(0 == primer%%2)
A
```

### b. Sea B la condicion de ser mayor que 10 en el segundo vector.
```{r}
B <- c(segundo >10)
B
```

### c. ¿En cual de las 5 posiciones se cumple A y B simultaneamente?
```{r}
which(A == B)
```

## 5. Consulte este link (https://github.com/fhernanb/Manual-de-R/blob/master/images/anecdota_gauss.PNG) en el cual hay una anécdota de Gauss niño. Use R para obtener el resultado de la suma solicitada por el profesor del niño Gauss.
```{r}
Gauss <- c(1:100)
sum(Gauss)
(100*101)/2
```

## 6. Construya un vector con los siguientes elementos: 1, -4, 5, 9, -4. Escriba un procedimiento para extraer las posiciones donde está el valor mínimo en el vector.
```{r}
x <- c(1, -4, 5, 9, -4)
x
which(x == min(x))
```

## 7. Calcular 8!
```{r}
factorial(8)
```

## 8. Evaluar la siguiente sumatoria  
![](https://blogger.googleusercontent.com/img/a/AVvXsEhyWyVX7k6oSkGb8yYcSB__4r3SV98vBKp3Lpm0IkzVHbRrNrOnQ5RJVXGWyqmTqo0bKecIQaj1QycYUhzV0HTOWOcqw4A8XZ92D_Orbf1FIqfIoWmDtynMajFgC7zY-pgyMNfeQzKZ3fBtIhtzTEn9lLQ9mwcVeAQi9eRnASdlr-TgmdMnYnlrBig=s110)
```{r}
j <- c(3:7)
exp(j)
sum(exp(j))
```

## 9. Evaluar la siguiente productoria
![](https://blogger.googleusercontent.com/img/a/AVvXsEh67ZcObjSAX-L9sq059fIsmykB0in8_v7seOLeLXZ83v3gQHq8eTmJtCm5Xf2VVvrV-KoFqtlkxhrjR7rTWJuO3TFEGsiRMcSFYV5Sb5Cl3Z6HU0z9j4S-NP2WfYk17PLjg5O4SePNcs9AZVMXrDk_11lziMujGPUDX420zNBv-_LciRq-VupCfkU=s158)
```{r}
i <- c(1:10)
log(sqrt(i))
prod(log(sqrt(i)))
```

## 10. Realizar una función que permita calcular el área de una corona circular.
![](https://blogger.googleusercontent.com/img/a/AVvXsEgU4SnVGXuC1GQfO4vftGrRneqfitNakEefREyKbyvP-JjYR4_qVED6HHvSSmHFg-8NwVWHvXVRtU-tX4fAD65mq4U_Zr7U6wIFXbdBjdMguFBSC1tIUN03uJbI9XnDGh0-T3n-rrkTYGdc-PLFjWtyMXXCur6dhPg3gYqR2RRTNQNAkHE9Qgr1m54=s301)
```{r}
Area_SegmentoC <- function(r,x){
  ((r^2)/2)*(x - sin(x))
}
Area_SegmentoC(2,1*pi)
```

## 11. Construya un vector cualquiera e invierte, es decir, que el primer elemento quede de último, el segundo de penúltimo y así sucesivamente. Compare su resultado con el de la función **rev**
```{r}
z <- c(seq(1,10))
c(seq(10,1,-1))
rev(z)
```

## 12. Calcular lo siguiente 
![](https://blogger.googleusercontent.com/img/a/AVvXsEi9SlLkc0jxvln25JUsGNoIXgig2d9kjz-YApHKscxQwacDRaouybWZyBJRDKfOuuE6SZW8Wf8gF-CuwodDq5DM6Q4LuKKOB49GU3oxF7PK0Rk4MjONevsagjSr_5PPr4adZfEu4j2IzYb1tdA-miwvpg4K2nUXg7_Os6brseL484Au_ZZS2x9BMPw=s196)
```{r}
i <- c(10:100)
sum(i^3) + 4*sum(i^2)
```

## 13. Calcular lo siguiente
![](https://blogger.googleusercontent.com/img/a/AVvXsEilvbNaHpLuQNNejBu-kJlapgdcJXsywPE1sl1_upeZDQ_PI4rqjWPxNyVL-G-_5w1Nx--9S6qB1c_rc2XyTc68qG_WN8I51y3ZR97zf4ExAwOIouywo-k_1gu6yCcY8CgbGTSswHybJfU3oXE1ETuB_ifTO687ipXAJ0xAGsNaHSck9CJpXh4iQBc=s165)
```{r}
l <- (1:25)
sum((2^l)/l + (3^l)/(l^2))
```

## 14. Lea el siguiente archivo (https://raw.githubusercontent.com/fhernanb/datos/master/Paises.txt)
```{r}
Vpaises <- read.table("https://raw.githubusercontent.com/fhernanb/datos/master/Paises.txt", header = TRUE)
Vpaises
```

### a. Calcular el número de variables del dataset
```{r}
length(Vpaises)
```

### b. ¿Cuántos países hay en el dataset?
```{r}
length(Vpaises$Pais)
```

### c. ¿Cuál es el país con mayor población?
```{r}
Vpaises[(Vpaises$poblacion == max(Vpaises$poblacion)),]$Pais
```

### d. ¿Cuál es el país con alfabetización más baja?
```{r}
Vpaises[(Vpaises$alfabetizacion == min(Vpaises$alfabetizacion)),]$Pais
```

## 15. En R hay unas bases de datos incluídas, una de ellas es la base de datos llamada *mtcars*. Para conocer las variables que están en mtcars usted puede escribir en la consola ?mtcars o también help(mtcars). De la base mtcars obtenga bases de datos que cumplan las siguientes condiciones.
```{r}
mtcars
```

### a. Autos que tengan un rendimiento menor a 18 millas por galón de combustible.
```{r}
rownames(mtcars[(mtcars$mpg < 18),])
```

### b. Autos que tengan 4 cilindros.
```{r}
rownames(mtcars[(mtcars$cyl == 4),])
```

### c. Autos que pesen más de 2500 libras y tengan transmisión manual.
```{r}
rownames(mtcars[(mtcars$wt > 2.5) & (mtcars$am == 1),])
```

## 16.  La ecuación de tiempo es la diferencia entre el tiempo solar medio y el tiempo solar aparente (Referencia). “http://pbarbier.com/eqtime/eqtime.html” . Si bien esta varía, la forma analítica de esta ecuación se muestra a continuación (Usar x como un rango de 0 a 365). Replicar el gráfico:
![](https://blogger.googleusercontent.com/img/a/AVvXsEgE28nGvwVI2e83IAvEhz0tGuABBN-WOYkzsadQQBQ2RsGKxpEhu-67gnzApR5_KYe4-IKOz7zm6KYutizG93uuaZTrSduQ1-F-6gH-zHNTlgnCowTCdz--6UOEO6mRtXJuG2TmIFymqtHB-s6KupEC1sSejbrymuKpzINas0G5jn0gXoSnZv0fqWw=s245)
![](https://blogger.googleusercontent.com/img/a/AVvXsEie_fPAaKRqbnrJBtrFAp01M9oSNFy5-OxmeJE1mPeeTHbhUoXhqgmDTpeH3SC5rduiNzDtbnJoPONuAZcaiWXUZm4QyVsJhYxcDnL4wYiiJDehdYijut7sg3x0KJezqSlZRMY9SUieL3pGvOngxsrEPBNHzCe61Jyf-yeOzVhst_QeupiT-WgaMss=s467)
```{r}
x <- c(0:365)
y <- (2*pi)*(x - 81)/365
f <- function(y,x){
  9.87*sin(2*y) - 7.53*cos(y) - 1.5*sin(y)
}

f(y)
```

## Grafico:
```{r}
plot(x,f(y), ylim=c(-16, 18), ylab = "Minutos", xlab = "", col = "red", 
     type = "l", lty = 2, lwd = "2", xaxt = "n", yaxt = "n", las = 1, cex.axis = 0.45)
axis(1, at = c(0, 30.5, 61, 91.5, 122, 152.5, 183, 213.5, 244, 274.5, 305, 335.5, 366) ,
     labels = c("Enero", "Febrero", "Marzo", "Abril", "Mayo", "Junio", "Julio", "Agosto", 
                "septiembre", "Octubre", "Noviembre", "Diciembre", "Enero"), cex.axis = 0.45)
axis(2, at = c(-12, -6, 0, 6, 12, 18),
     labels = c("-12", "-6", "0", "6", "12", "18"), las = 1, cex.axis = 0.45)
title("Ecuacion del tiempo", adj = 0.01, line = 1.9)
mtext("Mathematical Astronomy Morsels, Jean Meeus 1997", adj = 0.01, line = 0.7)
mtext("Elaborado por el Grupo 11", side = 1, adj = 1, line = 3.5)
```

